【裁判字號】    97,消債更,1437
【裁判日期】    980520
【裁判案由】    更生事件
【裁判全文】
臺灣板橋地方法院民事裁定         97年度消債更字第1437號
聲  請  人  甲○○
代  理  人  馮鉦喻律師
上列當事人聲請消費者債務清理事件，本院裁定如下：
    主  文
債務人甲○○自中華民國九十八年五月二十二日下午四時起開始
更生程序。
本件得由司法事務官進行更生程序。
    理  由
一、按法院開始更生程序之裁定，應載明其年、月、日、時，並
    即時發生效力，消費者債務清理條例第45條第1 項定有明文
    。
二、本件聲請意旨略以：聲請人因有不能清償債務情事，民國95
    年間依「中華民國銀行公會會員辦理消費金融案件無擔保債
    務協商機制」，與最大債權銀行慶豐銀行達成分期還款協議
    ，同意自95年6 月起，分100 期，利率3.88% ，每月償還新
    臺幣17,261元。惟上開各期還款來源，實部分係向聲請人夫
    婿之父乙○○借貸而來，且乙○○已表明伊不願再借款予聲
    請人，係有不可歸責於己致履行顯有重大困難之事由，爰請
    求裁定准予更生等語。
三、經查，聲請人主張之上開事實，業據其提出債權人清冊、財
    產及收入狀況說明書、財團法人金融聯合徵信中心當事人綜
    合信用報告、郵局存摺封面及內頁影本（即聲請人向公公乙
    ○○之借款紀錄）、臺灣銀行暨慶豐銀行存摺封面及內頁影
    本（即聲請人薪資入帳紀錄）、戶籍謄本、無擔保債務還款
    計劃表等為證。雖聲請人於消費者債務清理條例施行前，曾
    與各債權人就無擔保債權成立協商，約定自95年6 月起，分
    100 期，按月償還17,261元，有無擔保債務還款計劃表1 紙
    可憑。惟本件聲請人自91年6 月21日起任職於神旺大飯店股
    份有限公司（下稱神旺公司），擔任餐廳服務員迄今，其於
    履約期間自該公司領取之薪資收入約在21,782元至26,226元
    之間，業據神旺公司檢附聲請人之服務證明書及薪資所得彙
    總表向本院陳報明確，而依協商條件每月應繳金額即高達17
    ,261 元 。而聲請人居住於臺北縣，依行政院主計處公佈之
    97年度臺灣省每人每月最低生活費用為9,829 元，聲請人履
    約期間之收入於依協商履行後，所餘顯不足以維持生活必要
    支出及扶養費用，其履行自有重大困難，聲請人主張因不可
    歸責於己之事由，致履行原協商條件有重大困難，應堪採信
    。此外，本件又查無聲請人有消費者債務清理條例第6 條第
    3 項、第8 條或第46條各款所定駁回更生聲請之事由存在，
    是本件更生聲請，應屬有據，爰裁定如主文。
四、至於聲請人於更生程序開始後，應另提出足以為債權人會議
    可決或經法院認為公允之更生方案以供採擇，俾免更生程序
    進行至依消費者債務清理條例第61條規定應行清算之程度，
    附此敘明。
中    華    民    國    98    年    5     月    20    日
                    民事第二庭    法  官  鍾啟煌
上為正本係照原本作成
本件不得抗告
本裁定於民國98年5 月22日下午4 時公告
中    華    民    國    98    年    5     月    20    日
                                  書記官  張國仁


司法院資訊處製作；財團法人民間司法改革基金會備份。
